【裁判字號】    97,重訴,36
【裁判日期】    970730
【裁判案由】    殺人等
【裁判全文】
臺灣臺北地方法院刑事判決              97年度重訴字第36號
公  訴  人  臺灣臺北地方法院檢察署檢察官
被      告  丁○○
                      號
選任辯護人  王冠瑋律師
上列被告因殺人等案件，經檢察官提起公訴（97年度偵字第3847號）
，本院判決如下：
    主  文
丁○○犯非法寄藏可發射子彈具殺傷力之槍枝罪，累犯，處有期
徒刑參年陸月，併科罰金新臺幣拾萬元，如易服勞役，以新臺幣
壹仟元折算壹日，扣案之土造長槍壹枝 (槍枝管制編號00000000
00號）、土造霰彈柒顆，均沒收；又殺人，累犯，處有期徒刑拾
貳年；應執行有期徒刑拾伍年，併科罰金新臺幣拾萬元，如易服
勞役，以新臺幣壹仟元折算壹日，扣案之土造長槍壹枝 (槍枝管
制編號0000000000號）、土造霰彈柒顆，均沒收。
    事  實
一、丁○○前於民國91年間因妨害投票案件，經臺灣高等法院判
    處有期徒刑3月，如易科罰金以銀元300元即新臺幣900元折
    算1日確定，並於96年2月14日因易科罰金而執行完畢。其明
    知土造長槍1支及霰彈12顆分係槍砲彈藥刀械管制條例第4條
    第1項第1款、第2款規定之其他可發射子彈具殺傷力槍枝、
    子彈，非經許可，不得非法持有及寄藏，竟未經許可，基於
    非法寄藏其他可發射子彈具殺傷力槍枝及子彈之犯意，於94
    年間，在不詳地點，受施森茂 (已歿)寄放上揭槍枝與子彈
    後，而寄藏之。嗣於97年2月16日上午9時許，因疑其妻林麗
    雯與乙○○間有通姦之不正常性關係，前往乙○○工作處即
    臺北縣坪林鄉水德村水聳淒坑29號「坪林香餐廳」之廚房，
    向乙○○質問，惟乙○○否認，且不願意配合丁○○至警局
    處理，丁○○因不滿，而生殺念，乃於同日上午9時50分許
    ，返家拿取上開槍、彈，並駕駛車號：DV-1461號自小貨車
    ，返回上述廚房，基於殺人犯意，持上開槍彈朝正在廚房內
    工作之乙○○頸部射擊一槍，乙○○受槍傷後，坐倒在地上
    ，該餐廳老闆娘甲○○聞槍聲後趕到廚房門口，請求勸阻丁○○勿再射擊，但丁○○仍承續上開殺人犯意，持槍朝乙○○同一部位再射擊一槍，致乙○○頸部受有霰彈槍傷，經送
    醫急救而仍傷重不治死亡。案發後丁○○先請在場之丙○○
    代為報警，並自行撥打電話向警方自首，而於警方獲報前往
    處理時，坦承犯行，接受裁判，另員警在上述餐廳外之上揭
    車輛上，經丁○○同意搜索，扣得上開槍枝 (槍枝管制編號
    0000000000號)1 枝、土造霰彈10顆（經試射3顆，而剩7顆
    ）及金屬彈丸1包，而當場查獲。
二、案經臺北縣政府警察局新店分局報告臺灣臺北地方法院檢察
    署檢察官偵查起訴。
    理  由
一、前開事實，業據被告丁○○於本院審理時坦承不諱（詳本院
    卷第105頁），核與現場目擊證人丙○○及證人即餐廳老闆
    娘甲○○在本院結證證述之內容相符，復有扣案之土造槍枝
    (槍枝管制編號0000000000號)1 枝、土造霰彈10顆（經試射
    3顆，而剩7顆）及金屬彈丸1包可資佐證。扣案之土造槍枝1
    枝、土造霰彈10顆，經送鑑定結果，認定均具殺傷力，有內
    政部警政署刑事警察局97年3月11日刑鑑字第0970025461號
    槍彈鑑定書附於97年度偵字第3847號偵查卷第72頁、第73頁
    可據，另被害人乙○○頸部槍傷係由扣案土造長槍發射之子
    彈造成且係因頸部槍傷致出血性休克死亡，亦有內政部警政
    署刑事警察局97年4月1日刑鑑字第0970025462號槍彈鑑定書
    附於本院卷第47頁至第49頁及臺灣臺北地方法院檢察署檢驗
    報告書1份附於97年度相字第119號卷內可查，足證被告所為
    之任意性自白與事實相符。是本件事證明確，被告犯行堪以
    認定，應依法論科。
二、核被告所為，係犯刑法第271條第1項之殺人罪、槍砲彈藥刀
    械管制條例第8條第4項、同法第12條第4項之未經許可，寄
    藏其他可發射子彈具殺傷力槍枝罪、寄藏子彈罪。其所犯非
    法寄藏槍、彈二罪，為一行為觸犯二罪名，依刑法第55條想
    像競合犯之規定，從一重論以未經許可寄藏槍枝罪。按槍砲
    彈藥刀械管制條例所稱之「寄藏」與「持有」，均係將物置
    於自己實力支配之下，僅寄藏必先有他人之持有行為，而後
    始為受寄代藏而已，故寄藏之受人委託代為保管，其保管之
    本身，亦屬持有，不過持有係受寄之當然結果，自僅論以寄
    藏犯行而其未經許可持有槍彈行為，為未經許可寄藏槍彈行
    為所涵蓋，不另論罪。上揭殺人及未經許可，寄藏其他可發
    射子彈具殺傷力槍枝二罪，犯意各別，行為互殊，罪名不同
    ，依刑法第51條第5款規定，予以分論併罰。被告前有事實
    欄所載科刑、執行前案紀錄，有臺灣高等法院被告前案紀錄
    表在卷可憑，於前案有期徒刑執行完畢後，五年以內故意再
    犯本案有期徒刑以上之罪，為累犯，均依刑法第47條第1項
    規定，加重其刑（被告所犯殺人罪部分，法定刑為死刑、無
    期徒刑部分，依法不能加重其刑，特此敘明）。又被告於案
    發後，犯罪尚未為有偵查犯罪職權之人，發覺犯罪人之前，
    先請在場之丙○○代為報警，並自行撥打電話向警方自首，
    而於警方獲報前往處理時，坦承犯行，此有丙○○之警詢筆
    錄（詳97年度相字第119號卷第13頁及97年度偵字第3847號
    偵查卷第16頁）及警員游家禎之報告書1紙附於97年度偵字
    第3847號偵查卷第39頁可證，符合自首要件，依刑法第62條
    規定，減輕其刑，被告同時有刑之加重及減輕事由，依刑法
    第71條第1項規定，先加後減之。爰審酌被告有前科，此有
    臺灣高等法院被告前案紀錄表在卷足憑，素行不佳，本件犯
    罪所用之槍彈係自94年間即受人之託寄藏，直到案發前，並
    未持槍犯案，雖危害社會治安，但危害程度不大，且係因配
    偶與被害人通姦之故（詳本件被告配偶林麗雯之警詢筆錄及
    本院卷第78頁至79頁之告訴人刑事陳述意見狀之內容），而
    持之殺人，尚非全然無故，惟被告不以理性方法解決糾紛，
    於開第一槍後，無視被害人已重傷倒地及旁人之求情，仍開
    第二槍，足見其必欲致被害人於死之決心，惡性不可謂不重
    ，且至辯論終結之日止，尚未與被害人家屬達成和解，及審
    理中坦承犯行，態度良好等一切情狀，就本件之二罪，分別
    量處如主文所示之刑並定其應執行刑及就併科罰金部分諭知
    易服勞役之折算標準。扣案之土造長槍1枝 (槍枝管制編號
    0000000000號）、土造霰彈7顆，係槍砲彈藥刀械管制條例
    所管制之槍枝及子彈，均為違禁物，爰依刑法第38條第1項
    第1款之規定，宣告沒收。至上開土造長槍已使用之槍殺被
    害人之子彈2顆及已試射之子彈3顆，均已因使用而耗損，已
    非子彈而成為廢棄之物，不予宣告沒收。而金屬彈丸1包雖
    係犯罪行為人即被告所有，但非供本件犯罪之用，亦不宣告
    沒收。
據上論斷，應依刑事訴訟法第299條第1項前段，槍砲彈藥刀械管
制條例第8條第4項、第12條第4項，刑法第271條第1項、第11條
前段、第55條、第47條第1項、第62條前段、第42條第3項、第51
條第5款、第38條第1項第1款，判決如主文。
本案經檢察官賴秋萍到庭執行職務。
中    華    民    國    97    年    7     月    30    日
                  刑事第十三庭  審判長 法  官  黃俊明
                                       法  官  李明益
                                       法  官  張文俊
以上正本證明與原本無異。
如不服本判決，應於送達後十日內向本院提出上訴狀（須附繕本
及理由），上訴於臺灣高等法院。
                                       書記官  陳鳳瀴
中    華    民    國    97    年    7     月    30    日
附錄本案論罪科刑法條全文：
中華民國刑法第271條第1項
殺人者，處死刑、無期徒刑或十年以上有期徒刑。
槍砲彈藥刀械管制條例第8條第1項、第4項
未經許可，製造、販賣或運輸鋼筆槍、瓦斯槍、麻醉槍、獵槍、
空氣槍或第4條第1項第1款所定其他可發射金屬或子彈具有殺傷
力之各式槍砲者，處無期徒刑或5年以上有期徒刑，併科新臺幣1
千萬元以下罰金。
未經許可，持有、寄藏或意圖販賣而陳列第1項所列槍枝者，處3
年以上10年以下有期徒刑，併科新臺幣700萬元以下罰金。
槍砲彈藥刀械管制條例第12條第4項
未經許可，持有、寄藏或意圖販賣而陳列子彈者，處五年以下有
期徒刑，併科新台幣三百萬元以下罰金。


司法院資訊處製作；財團法人民間司法改革基金會備份。
